【裁判字號】    98,審訴,4878
【裁判日期】    990113
【裁判案由】    毒品危害防制條例
【裁判全文】
臺灣高雄地方法院刑事判決            98年度審訴字第4878號
公  訴  人  臺灣高雄地方法院檢察署檢察官
被      告  甲○○
上列被告因毒品危害防制條例案件，檢察官提起公訴（98年度毒
偵字第6562號）後，被告就被訴事實為有罪陳述，經本院告知簡
式審判程序意旨且聽取公訴人及被告之意見後，裁定由受命法官
獨任依簡式審判程序審理，判決如下：
    主  文
甲○○施用第一級毒品，累犯，處有期徒刑壹年。扣案如附表編
號1 至6 所示之物，均沒收。
    事  實
一、甲○○前於民國88年間因施用毒品案件，經本院裁定送觀察
    、勒戒後，因認有繼續施用毒品傾向，另以裁定令入戒治處
    所施以強制戒治，於89年9月8日戒治期滿，並經臺灣高雄地
    方法院檢察署檢察官以89年度戒毒偵字第1009號為不起訴處
    分確定。又於上開強制戒治執行完畢釋放後5 年內之92年間
    ，再因連續施用毒品案件，經本院以92年度訴字第1492號判
    處有期徒刑10月確定。另於95、96年間因施用毒品及竊盜案
    件，分經最高法院、臺灣高等法院高雄分院及本院以95年度
    台上字第6321號、95年度上易字第760 號及96年度訴字第72
    6 號判處有期徒刑1 年2 月、4 月及1 年確定，嗣經裁定減
    刑並分別合併定應執行有期徒刑8 月又15日及有期徒刑6 月
    確定，二徒刑接續執行，於97年2 月29日縮短刑期執行完畢
    。再於97年間因施用毒品案件，經本院以97年度審訴字第47
    73號判處有期徒刑11月確定。詎其猶不知悔改，仍基於施用
    第一級毒品之犯意，於98年10月14日13時5 分許為警查獲時
    回溯72小時內之某時，在高雄市○○區○○街38巷39號3樓
    住處，以將海洛因摻水置於針筒內注射之方式，施用第一級
    毒品海洛因1 次。嗣於98年10月14日13時5 分許，在高雄市
    ○○區○○街38巷39號後門處，因另案通緝而為警查獲，並
    於其住處內扣得如附表所示之物，另徵得其同意採尿送驗後
    ，結果呈嗎啡陽性反應，而查悉上情。
二、案經高雄市政府警察局新興分局移送臺灣高雄地方法院檢察
    署檢察官偵查起訴。
    理  由
一、本件被告甲○○所犯為死刑、無期徒刑、最輕本刑為3年以
    上有期徒刑以外之罪，其於準備程序中就被訴事實為有罪之
    陳述，經本院告知簡式審判程序之旨，並聽取當事人意見後
    ，合議庭認宜進行簡式審判程序，爰依刑事訴訟法第273條
    之1第1項規定，裁定本件由受命法官獨任進行簡式審判程序
    ，合先敘明。
二、前揭事實，業據被告甲○○於本院審理中坦承不諱；又其為
    警所採尿液經送檢驗結果，呈嗎啡陽性反應，有嫌犯代號與
    真實姓名對照表及高雄市立凱旋醫院濫用藥物尿液檢驗報告
    各1 份在卷可稽，此外，復有附表編號1 至6 所示之物扣案
    可資佐憑。綜上所述，被告上開任意性之自白既有前揭證據
    可佐，核與事實相符，自得採為論罪科刑之依據，是本案事
    證已臻明確，被告犯行洵堪認定，應予依法論科。
三、核被告甲○○所為，係犯毒品危害防制條例第10條第1項之
    施用第一級毒品罪。其持有海洛因之低度行為，應為施用之
    高度行為所吸收，不另論罪。又被告前曾因施用毒品及竊盜
    案件，分經最高法院、臺灣高等法院高雄分院及本院以95年
    度台上字第6321號、95年度上易字第760號及96年度訴字第
    726號判處有期徒刑1年2月、4月及1年確定，嗣經裁定減刑
    並分別合併定應執行有期徒刑8 月又15日及有期徒刑6 月確
    定，二徒刑接續執行，於97年2 月29日縮短刑期執行完畢等
    情，有臺灣高等法院被告前案紀錄表1 份在卷可查，其於上
    開有期徒刑執行完畢後5 年內，再故意犯本件有期徒刑以上
    之罪，為累犯，應依刑法第47條第1 項之規定加重其刑。審
    酌被告歷經觀察勒戒、強制戒治及刑之執行，然仍未戒除毒
    癮，顯見其意志不堅，惟念其施用毒品之行為，究屬戕害自
    己身心，尚未危害他人，於查獲後已坦承犯行，犯罪後態度
    尚可，及其施用毒品前科次數，暨檢察官具體求刑有期徒刑
    1 年等一切情狀，爰量處如主文所示之刑，以資懲儆。
四、扣案如附表編號1至6所示之物，均為被告所有，且均係供被
    告施用海洛因所用或預備所用之物，業據被告供陳在卷，爰
    依刑法第38條第1 項第2 款規定，予以宣告沒收。至如附表
    編號7 至14所示之物，因均與本案無直接關連，爰均不予宣
    告沒收，附此敘明。
據上論斷，應依刑事訴訟法第273 條之1 第1 項、第299 條第1
項前段，毒品危害防制條例第10條第1項，刑法第11條前段、第
47條第1項、第38條第1項第2款，判決如主文。
本件案經檢察官陳妍萩到庭執行職務。
中    華    民    國    99    年    1     月    13    日
                  刑事第十庭    法  官    孫啟強
以上正本證明與原本無異。
如不服本判決，應於判決送達之日起10日向本院提出上訴書狀。
中    華    民    國    99    年    1     月    13    日
                                書記官    黃麗玉
附錄本判決論罪科刑之法條：
毒品危害防制條例第10條第1項：
施用第一級毒品者，處6月以上5年以下有期徒刑。
附表：
┌──┬────────┬──┬─────────┐
│編號│扣押物品名稱    │數量│ 備          註   │
├──┼────────┼──┼─────────┤
│ 1  │夾鏈袋          │5個 │盛裝海洛因所用    │
├──┼────────┼──┼─────────┤
│ 2  │注射針筒        │5支 │施打海洛因所用    │
├──┼────────┼──┼─────────┤
│ 3  │挑毒品用吸管    │4支 │分裝海洛因所用    │
├──┼────────┼──┼─────────┤
│ 4  │電子磅秤        │1組 │分裝海洛因所用    │
├──┼────────┼──┼─────────┤
│ 5  │空夾鏈袋        │1包 │預備盛裝海洛因所用│
├──┼────────┼──┼─────────┤
│ 6  │血管止血橡膠    │1條 │施打海洛因所用    │
├──┼────────┼──┼─────────┤
│ 7  │美沙冬給藥卡    │1張 │與本案無關        │
├──┼────────┼──┼─────────┤
│ 8  │阮綜合醫院掛號單│2張 │與本案無關        │
├──┼────────┼──┼─────────┤
│ 9  │阮綜合醫院收據  │1張 │與本案無關        │
├──┼────────┼──┼─────────┤
│ 10 │楊沛祥健保卡    │1張 │與本案無關        │
├──┼────────┼──┼─────────┤
│ 11 │楊沛祥身分證    │1張 │與本案無關        │
├──┼────────┼──┼─────────┤
│ 12 │紅色塑膠包      │1只 │與本案無關        │
├──┼────────┼──┼─────────┤
│ 13 │玻璃吸食器      │1支 │與本案無關        │
├──┼────────┼──┼─────────┤
│ 14 │黑色皮夾        │1只 │與本案無關        │
└──┴────────┴──┴─────────┘

司法院資訊處製作；財團法人民間司法改革基金會備份。
